臺灣臺南地方法院刑事判決　　　　　　94年度交簡上字第62號
上　訴　人
即　被　告　甲○○
上列上訴人因公共危險案件，不服本院 94年度交簡字第868號中
華民國94年5月3日第一審判決（聲請案號：臺灣臺南地方法院檢
察署94年度偵字第4120號），提起上訴，本院管轄之第二審合議
庭判決如下：
    主  文
上訴駁回。
    事  實
一、甲○○於民國九十四年三月二十日上午十一時許起，在臺南
    市○○路旁自有攤位上飲用臺灣啤酒二罐後，已酒醉不能安
    全駕駛動力交通工具，詎甲○○仍不顧大眾行車之公共安全
    ，酒後騎乘車號NDO─349號重機車，沿開元路右轉東豐路再
    左轉往公園路方向行駛，於同日中午十二時二十分許，在行
    至公園北路與北門路之設有行車管制燈號交岔路口處時，因
    不勝酒力未注意號誌變化而由東往南違規紅燈左轉，適為在
    場執勤之員警見狀攔檢，並當場測得其吐氣所含酒精濃度已
    高達每公升０．六三毫克，而查知上情。
二、案經臺南市警察局移送臺灣臺南地方法院檢察署檢察官偵查
    聲請簡易判決處刑。
    理  由
一、訊據上訴人即被告甲○○固坦承有於右開時、地飲用啤酒後
    ，騎車違規紅燈左轉之事實不諱，復有吐氣所含酒精濃度測
    試值結果單一紙、刑法第一百八十五條之三案件測試觀察紀
    錄表二紙、臺南市警察局舉發違反道路交通管理事件通知單
    影本三紙在卷可資佐證，足見被告確有酒後騎車並違規之情
    形無訛。被告雖辯稱其當時仍可安全駕駛機車云云。惟按汽
    車（含機器腳踏車）駕駛人於飲用酒類或其他類似物後其吐
    氣所含酒精濃度超過每公升０．二五毫克以上者，不得駕車
    ，道路交通安全規則第一百十四條第二款定有明文，查被告
    於案發當日經警測試其吐氣所含酒精濃度為每公升０．六三
    毫克，已高出法律容許之每公升０．二五毫克甚多，且按刑
    法第一百八十五條之三之罪本質上係屬抽象危險犯，其立法
    目的在防杜因酒後駕駛動力交通工具而造成侵害他人生命身
    體之危險，此種抽象危險係伴隨服用酒類或其他相類物品過
    量之行為而當然成立。換言之，只需客觀上有此種行為出現
    ，危險即視為存在，其是否果真肇事，均不影響公共危險罪
    責之成立；若其果真駕車肇禍，其不能安全駕駛動力交通工
    具之情形，則更不待言。另參考德、美等國之認定標準，對
    於酒精濃度吐氣已達每公升０．五五毫克，或血液濃度達百
    分之０．一一以上者，肇事率為一般正常人之十倍，認為已
    達「不能安全駕駛」之標準（此有法務部八十八年五月十八
    日法八八檢字第一六六九號函可資參照）。經查，本件被告
    經警當場檢測其吐氣所含酒精濃度，結果高達每公升０．六
    三毫克，不僅已超出法律容許之每公升０．二五毫克甚多，
    且已逾前揭法務部函示之「不能安全駕駛」酒精濃度吐氣數
    值標準，再參酌被告當日係酒後駕車，因未注意到岔路口號
    誌變化而有違規紅燈左轉之異常駕駛行為，並遭警當場攔停
    ，且經警查獲、測試或詢問過程時，發覺被告有「多話」情
    事，亦有前開測試觀察紀錄表載明可徵，顯見其當時已因不
    勝酒力而影響其行車注意力及判斷力，致無法注意路口行車
    狀況始發生本件違規情節甚明，是其已不能安全駕駛動力交
    通工具，應無疑義。本件事證已臻明確，被告犯行洵堪認定
    。
二、核被告所為，係犯刑法第一百八十五條之三之酒後不能安全
    駕駛動力交通工具而駕駛罪。原審以被告罪證明確，依刑事
    訴訟法第四百四十九條第一項前段、第四百五十四條第二項
    ，刑法第一百八十五條之三、第四十二條第二項前段，罰金
    罰鍰提高標準條例第二條之規定，逕以簡易判決量處被告罰
    金一萬五千元，並諭知如易服勞役之折算標準。本院經核其
    認事用法，均無不當，量刑亦稱妥適。被告上訴意旨以其仍
    能安全駕駛動力交通工具為由，指摘原判決不當，為無理由
    ，應予駁回。
據上論斷，應依刑事訴訟法第四百五十五條之一第一項、第三項
、第三百六十八條，判決如主文。
本案經檢察官乙○○到庭執行職務。
中　　華　　民　　國　　94　　年　 　8 　　月　　2　　日
　　　　　　　　　刑事第四庭    審判長法　官  張瑛宗
                                      法　官  李東柏
                                      法　官  周紹武
以上正本證明與原本無異。
本件不得上訴。
　　　　　　　　　　　　　      　　　書記官　吳姁穗
中　　華　　民　　國　　94　　年　 　8 　　月　　2　　日
附錄本案論罪科刑法條：
中華民國刑法第185條之3
  服用毒品、麻醉藥品、酒類或其他相類之物，不能安全駕駛動
  力交通工具而駕駛者，處1年以下有期徒刑、拘役或3萬元以下
  罰金。
